臺灣基隆地方法院民事判決　　　　　　　 94年度保險字第2號
原　　　告　新安東京海上產物保險股份有限公司
法定代理人　丙○○
訴訟代理人　甲○○
被　　　告　乙○○
上列當事人間請求賠償保險金事件，本院於民國94年8月2日辯論
終結，判決如下：
    主    文
被告應給付原告新台幣壹佰肆拾萬元，及自民國九十四年七月十
五日起至清償日止，按年息百分之五計算之利息。
訴訟費用由被告負擔。
本判決於原告以新台幣肆拾柒萬元供擔保後，得為假執行。
    事    實
壹、原告方面：
  一、聲明：除假執行擔保金額外，餘如主文所示。
  二、陳述：原告承保訴外人謝美蓮所有車牌號碼7407-JT號自
      用小貨車（下稱系爭車輛）之強制汽車責任險。該車於民
      國93年12月6日12時許，由被告駕駛，行經基隆市○○路
      與華三街口時，因左轉不當，撞及正穿越行人穿越道之訴
      外人黃登玉，並將其拖行數公尺，黃登玉因而死亡。原告
      依據保險契約，給付黃登玉家屬死亡理賠金新台幣（下同
      ）0000000元，因被告無照駕駛汽車，違反道路交通管理
      處罰條例第21條第1項第7款之規定，為此原告依據強制汽
      車責任保險法第27條第4款規定，向被告求償給付之金額
      。
  三、證據：提出行照、駕照、理賠計算書、相驗屍體證明書、
      道路交通事故證明書、受款人電匯同意書、強制汽車責任
      保險受益人直接請求給付申請書、戶籍謄本、黃登玉之繼
      承系統表等為證。
貳、被告方面：
  一、聲明：駁回原告之訴。
  二、陳述：系爭車輛登記於被告之配偶謝美蓮名下，但事故發
      生當時係由被告駕駛，系爭車輛既然向原告公司投保，發
      生車禍即不應由被告負責賠償。
參、本院依職權向基隆市警察局調取本件交通事故案卷。
    理    由
壹、原告起訴主張其承保被告之配偶謝美蓮所有系爭車輛之強制
    汽車責任險，該車於93年12月6日12時許，由被告駕駛，行
    經基隆市○○路與華三街口時，因左轉不當，撞及正穿越行
    人穿越道之訴外人黃登玉，黃登玉因而死亡。原告依據保險
    契約，給付黃登玉家屬死亡理賠金0000000元，因被告無照
    駕駛汽車，違反道路交通管理處罰條例第21條第1項第7款之
    規定，為此原告依據強制汽車責任保險法第27條第4款規定
    ，向被告求償給付之金額等語。被告對於駕駛系爭車輛肇事
    ，致黃登玉死亡之事實並不爭執，惟以系爭車輛既然向原告
    公司投保，發生車禍即不應由被告負責賠償等語，資為抗辯
    。
貳、原告前開主張，業據其提出行車執照、駕駛執照、理賠計算
    書、相驗屍體證明書、道路交通事故證明書、受款人電匯同
    意書、強制汽車責任保險受益人直接請求給付申請書、戶籍
    謄本、黃登玉之繼承系統表等為證，且為被告所不爭執，並
    經本院向基隆市警察局調取本件交通事故案卷查明屬實，原
    告之主張自堪信為真實。
參、按被保險汽車發生汽車交通事故，加害人有下列情事之一者
    ，保險人仍應依本法規定給付保險金，但得在給付金額範圍
    內，向加害人求償：四、違反道路交通管理處罰條例第二十
    一條之規定而駕車者；又汽車駕駛人，有左列情形之一者，
    處新台幣六仟元以上一萬二千元以下罰鍰，並當場禁止其駕
    駛及扣留其車輛牌照：七、駕駛執照吊扣期間駕車者，強制
    汽車責任保險法第27條第4款、道路交通管理處罰條例第21
    條第1項第7款分別定有明文。被告之駕駛執照於93年7月間
    遭吊扣，為其於本院審理時陳述明確（見本院94年8月2日言
    詞辯論筆錄），被告在駕駛執照遭吊扣之後，仍於93年12月
    6日無照駕駛汽車，因而發生交通事故，導致被害人黃登玉
    死亡。原告依法給付保險金之後，向被告求償給付之保險金
    0000000元及自起訴狀繕本送達翌日（94年7月15日）起至清
    償日止，按年息百分之五計算之利息，揆諸前開法條規定，
    自屬有理由，應予准許。被告抗辯稱系爭車輛既已投保，即
    不應由其負擔賠償云云，顯非可採。
肆、原告陳明願供擔保請準宣告假執行，經核並無不合，爰酌定
    相當擔保金額准許之。
據上論結，本件原告之訴為有理由，依民事訴訟法第78條、第
390條第2項，判決如主文。
中　　華　　民　　國　  94　　年　　8 　　月　  16    日
                  臺灣基隆地方法院民事庭
                      法  官  陳培仁
以上正本係照原本作成。
對於本件判決如有不服，應於收受送達後20日內向本院提出上
訴書狀，敘述上訴之理由，上訴於臺灣高等法院，並按他造當事
人之人數附具繕本。
中　　華　　民　　國　　94　　年　　8 　　月　　16　　日
                      書記官  賴敏慧
